【裁判字號】    99,簡抗,7
【裁判日期】    991231
【裁判案由】    妨害名譽
【裁判全文】
臺灣板橋地方法院刑事裁定               99年度簡抗字第7號
抗  告  人
即原聲請人  黃裕昌
上列抗告人因妨害名譽案件，對於本院中華民國99年10月26日99
年度聲簡再字第5 號駁回其聲請再審（確定判決案號：98年度簡
字第7048號）之裁定不服，提起抗告，本院管轄之第二審合議庭
裁定如下：
    主  文
抗告駁回。
    理  由
一、本件抗告意旨詳如附件之刑事抗告狀所載。
二、按有罪判決確定後，有左列情形之一者，為受判決人之利益
    ，得聲請再審：一原判決所憑之證物已證明其為偽造或變造
    者。二原判決所憑之證言、鑑定或通譯已證明其為虛偽者。
    三受有罪判決之人，已證明其係誣告者。四原判決所憑之通
    常法院或特別法院之裁判已經確定裁判變更者。五參與原判
    決或前審判決或判決前行調查之法官，或參與偵查或起訴之
    檢察官，因該案件犯職務上之罪已經證明者，或因該案件違
    法失職已受懲戒處分，足以影響原判決者。六因發現確實之
    新證據，足認受有罪判決之人應受無罪、免訴、免刑或輕於
    原判決所認罪名之判決者，刑事訴訟法第420 條第1 項定有
    明文。又上述第1 款至第3 款、第5 款情形之證明，需以經
    判決確定，或其刑事訴訟不能開始或續行非因證據不足者為
    限，始得聲請再審，刑事訴訟法第420 條第2 項亦定有明文
    。
三、經查：
  (一)抗告人即被告黃裕昌以其有刑事訴訟法第420 條第1 項第2
    款之事由，對原審98年度簡字第7048號確定判決聲請再審，
    其聲請意旨所指原判決所憑證人及告訴人於偵查中針對該案
    件發生經過細節之時序陳述顛倒、不合常理，且與目擊證人
    劉靈均及吳淑貞於警詢時之證述內容矛盾不一，可見該三人
    之證詞均係偽造、捏造云云，惟抗告人所提出之主張，業經
    本院於該確定判決內逐一論述及駁斥，其確無提出刑事訴訟
    法第420 條第2 項規定之證明其再審聲請為有理由之證據，
    亦無證據證明告訴人及證人就聲請人所犯公然侮辱犯行所為
    之證言，已經判決確定為虛偽，自與上開第420 條第1 項第
    2 款規定聲請再審之事由不符。從而，原審裁定認抗告人再
    審之聲請與上開得聲請再審之規定不合，裁定駁回其再審之
    聲請，並無不當。
  (二)至抗告意旨雖另援引同法第421 條「不得上訴於第三審法院
    之案件，除前揭規定外，其經第二審確定之有罪判決，如就
    足生影響於判決之重要證據漏未審酌者，亦得為受判決人之
    利益，聲請再審」之規定提起抗告，惟本院98年簡字第7408
    號確定判決固為不得上訴第三審法院之案件，然僅為第一審
    確定之有罪判決，並非同法第421 條所規定之「經第二審確
    定之有罪判決」甚明，抗告人執此為抗告理由，自不足採。
四、綜上所述，抗告人所提抗告之理由，核其性質僅屬對於原確
    定判決就告訴人證述及證據內容之取捨意見，及單憑己意所
    為之相反評價或質疑，要難認定抗告人本件再審之聲請，已
    符合刑事訴訟法第420 條第1 項第2 款及第2 項所定聲請再
    審之要件，是原審法院因而認聲請再審為無理由，以裁定駁
    回抗告人再審之聲請，於法並無違誤。抗告意旨指摘原審裁
    定不當，核無理由，應予駁回。
據上論斷，應依刑事訴訟法第455 條之1 第4 項、第5 項、第
412 條，裁定如主文。
中    華    民    國    99    年    12    月    31    日
                  刑事第十庭  審判長法  官  張江澤
                                    法  官  劉景宜
                                    法  官  陳海寧
以上正本證明與原本無異。
本裁定不得抗告。
                                    書記官  馮得弟
中    華    民    國   100    年    1     月    13    日

司法院資訊處製作；財團法人民間司法改革基金會備份。
